【裁判字號】    95,訴,644
【裁判日期】    950525
【裁判案由】    侵權行為損害賠償
【裁判全文】
臺灣板橋地方法院民事判決               95年度訴字第644號
原      告  乙○○
被      告  甲○○
上列當事人間因刑事附帶民事訴訟請求侵權行為損害賠償事件，
經本院於民國95年5月11日言詞辯論終結，判決如下：
    主  文
被告應給付原告新台幣肆拾陸萬零柒佰元，及自民國九十五年二
月二十二日起至清償日止，按年息百分之五計算之利息。
原告其餘之訴駁回。
訴訟費用由被告負擔十分之九，餘由原告負擔。
    事實及理由
一、程序方面：本件被告未於言詞辯論期日到場，核無民事訴訟
    法第386 條各款所列情形，爰依原告聲請，由其一造辯論而
    為判決。
二、原告主張：
  (一)被告於民國（下同）94年1 月30日凌晨4 時48分許，駕駛車
    牌號碼5011-DU 號自用小客車，沿臺北縣板橋市○○路由西
    往東方向行駛，途經該路段288 號前時，本應注意汽車在雙
    向二車道行駛時，在劃有分向限制線之路段，不得駛入來車
    之車道內，且汽車行駛時，駕駛人應注意車前狀況，並隨時
    採取必要之安全措施，而依當時雖係雨天，然有夜間照明光
    線，道路為直路、柏油路面、路面濕潤、無缺陷、無障礙物
    ，視距良好等狀況，並無不能注意之情事，竟仍跨越分向限
    制線駛入對向車道，復疏於注意車前狀況，並隨時採取必要
    之安全措施；適有原告騎乘腳踏三輪車在對向車道自東往西
    方向行經該處，即遭被告駕駛之前開自用小客車撞擊而翻覆
    ，原告因而受有頭部外傷併不規則前額撕裂傷約10公分、臉
    部多處擦傷、右肩與左膝挫傷等傷害。被告明知汽車駕駛人
    駕駛汽車肇事致人受傷或死亡，應即採取救護或其他必要之
    措施，不得駛離，而其駕駛汽車不慎將原告騎乘之腳踏三輪
    車撞擊翻覆之際，已足預見原告受有傷害，仍因心理恐懼，
    不為必要之安全救助，而基於肇事逃逸之故意，駕駛上開自
    用小客車逕行逃離現場。嗣因在場目擊之人協助記下被告駕
    駛車輛之車牌號碼並報警處理，而循線查知上情。被告刑事
    部分，業經鈞院於94年12月12日以94年度交簡字第797 號刑
    事簡易判決判處過失傷害罪及肇事逃逸罪，應執行有期徒刑
    7月，得易科罰金在案。
  (二)原告因上開被告不法侵害而受傷至醫院治療，支出醫藥費新
    台幣（下同）6,700 元；另原告因傷不良於行，往返醫院支
    付交通費用4,000 元。原告原任職資源回收工作，每日工資
    1,100 元，受傷期間無法工作，計損失工資收入250,000 元
    。又原告因身體受傷，精神肉體所受痛苦甚大，故請求償非
    財產上損害金額25萬元。上述各項損害，合計510,700 元，
    均係被告不法侵害所生之結果，被告自應負損害賠償責任，
    為此爰依侵權行為法律關係，提起本件訴訟等語。
  (三)聲明請求：被告應給付原告510,700 元，及自起訴狀繕本送
    達翌日即95年2 月22日起，至清償日止，按年息5%計算之利
    息。
三、被告未於言詞辯論期日到場，亦未提出準備書狀作何聲明或
    陳述。
四、原告主張被告上開不法侵害原告之事實，業據被告於上開刑
    事案件之警詢及檢察官訊問時之自白，核與原告於警詢、檢
    察官訊問時指訴之情節相符，復經證人游蒼滿、黃遵明於警
    詢時證述屬實，並有亞東紀念醫院診斷證明書、臺北縣立醫
    院診斷證明書、道路交通事故調查報告表各1 件、監視攝影
    機翻拍照片9 幀、現場照片5 幀、汽車車損照片8 幀等影本
    在卷可稽。且被告刑事責任部分，亦經本院於94年12月12日
    以94年度交簡字第797 號刑事簡易判決判處過失傷害罪及肇
    事逃逸罪，應執行有期徒刑7 月，得易科罰金在案，有該刑
    事判決在卷足徵。又原告主張其因被告不法侵害行為受有支
    出上開金額之醫療費用、交通費用、受傷期間無法工作之損
    失等損害之事實，業據其提出醫療費收據影本28附卷足證，
    而被告對於原告主張之上開事實，已於相當時期受合法之通
    知，而於言詞辯論期日不到場，亦未提出準備書狀爭執，依
    民事訴訟法第280 條第3 項前段、第1 項前段規定，視同自
    認。原告之主張，堪信為真正。
五、按因故意或過失，不法侵害他人之權利者，負損害賠償責任
    。汽車、機車或其他非依軌道行駛之動力車輛，在使用中加
    損害於他人者，駕駛人應賠償因此所生之損害。民法第184
    條第1 項前段、第191 條之2 前段定有明文。本件被告因過
    失而不法侵害原告之權利，致原告受有損害，業如前述，則
    原告基於上開規定，請求被告負損害賠償責任，洵為正當。
    又不法侵害他人之身體或健康者，對於被害人因此喪失或減
    少勞動能力或增加生活上之需要時，應負損害賠償責任。不
    法侵害他人之身體、健康、名譽、自由、信用、隱私、貞操
    ，或不法侵害其他人格法益而情節重大者，被害人雖非財產
    上之損害，亦得請求賠償相當之金額。民法第193 條第1 項
    、第195 條第1 項前段亦著有規定。原告主張其受有支出醫
    療費用6,700 元、交通費用4,000 元、受傷期間無法工作之
    損失250,000 元等損害，合計260,700 元，亦如前述，則其
    該部分請求，為屬有據。又原告所受傷勢為頭部外傷併不規
    則前額撕裂傷約10公分、臉部多處擦傷、右肩與左膝挫傷等
    傷害，有診斷證明書2 張足憑，其精神自受有相當之痛苦，
    本院審酌原告從事資源回收工作、學歷國小畢業，名下無不
    動產，僅有數萬元存款（為原告於本院95年5 月11日言詞辯
    論筆錄所陳明），被告教育程度為高職、從事印刷業（有被
    告之警詢筆錄足憑）、名下有賓士廠牌小客車1 輛、財產總
    額約100 萬元（見卷附被告之稅務電子閘門財產所得調件明
    細表），暨兩造身分、社會經濟地位等一切情狀，認原告請
    求慰撫金25萬元，尚嫌過高，應以20萬元為允適。
六、綜上，原告基於侵權行為法律關係，請求被告給付460,700
    元（260,700 ＋200,000 ＝460,700）， 及自起訴狀繕本送
    達翌日即95年2 月22日起至清償日止，按年息5%計算之法定
    遲延利息，為有理由，應予准許。逾此範圍之請求，則非有
    據，應予駁回。
七、本件事證已臻明確，兩造其餘主張及攻擊防禦方法，經審酌
    後認於本判決結果不生影響，爰不一一論述，附此敘明。
八、結論：原告之訴為一部有理由，一部無理由，依民事訴訟法
    第385 條第1 項前段、第79條，判決如主文。
中    華    民    國    95    年    5     月    25    日
                  民事第一庭    法  官  陳翠琪
以上正本，係照原本作成。
如對本判決上訴，須於判決送達後20日內向本院提出上訴狀
中    華    民    國    95    年    5     月    26    日
                                書記官  林進煌


司法院資訊處製作；財團法人民間司法改革基金會備份。
